【裁判字號】    95,聲再,22
【裁判日期】    950630
【裁判案由】    聲請再審
【裁判全文】
臺灣高雄地方法院刑事裁定             95年度聲再字第22號
聲  請  人  甲○○
（即受判決人）
上列聲請人因恐嚇案件，對本院於民國95年5 月30日所宣判之95
年度簡上字第293 號刑事判決聲請再審，經本院裁定如下：
    主  文
聲請駁回。
    理  由
一、聲請再審意旨略以：聲請人即受判決人甲○○因恐嚇案件，
    經臺灣高雄地方法院（以下簡稱本院）第一審高雄簡易庭，
    以95年度簡字第270 號判決甲○○連續以加害生命、身體、
    自由、名譽之事，恐嚇他人致生危害於安全，累犯，處有期
    徒刑4 月，如易科罰金，以300 元折算1 日等情，嗣經被告
    甲○○提起上訴，再經本院第二審合議庭於95年5 月30日，
    以95年度簡上字第293 號判決其上訴駁回確定。惟聲請人即
    受判決人甲○○以該判決具有以下再審事由：(一)上開95年度
    簡上字第293 號判決內未審酌諸多簡訊日期不符，並有移花
    接木之嫌，並有臺灣高雄地方法院檢察署95年度偵字第7028
    號被告甲○○傷害案件之不起訴處分書1 件可憑為新證據之
    佐證，是聲請人甲○○於94年9 月28日接獲警方告知：告訴
    人徐惠珍遭不明人士打傷等語，之後，聲請人甲○○所發簡
    訊中（被宰、被殺、被打死活該）等字眼，純係幸災樂禍，
    欣聞惡人作惡多端，遭人修理，乃人類之自然反應，重在不
    滿情緒之發洩。況「被」字係被動式，被打、被殺、被宰等
    字眼，係指遭別人動手之意思。(二)聲請人甲○○替告訴人徐
    惠珍向友人經手新台幣（下同）千萬元鉅款，詎遭徐惠珍侵
    占，因此，聲請人甲○○發簡訊給徐惠珍之內容自有其相關
    背景說明，並轉達債權人之債主可能擬採取之手段，自非局
    外人三言兩語所能一窺全貌，況且簡訊中所用文字以「早晚
    」、「萬一」的不確定，未來式之語氣，再者「被殺、被砍
    、被打」多係形容詞、副詞，而非動詞。況且，「讓你進不
    了公司大門」文字，係因告訴人徐惠珍侵占聲請人甲○○千
    萬元，分文未還，而聲請人每次前往告訴人徐惠珍服務公司
    討債，即自行請假前往，詎告訴人徐惠珍避不見面，迄今已
    10 年 餘，聲請人僅至告訴人徐惠珍服務之公司4 、5 次，
    豈能如此即為恐嚇。再者，告訴人徐惠珍一通電話騙走聲請
    人千萬元，分文不還，尚且使聲請人動軋挨告，致聲請人公
    務生涯36年許，領得700 餘萬元，尚不敷賠償，目前舉債渡
    日，日暮途窮，所為幾通簡訊說說，形同蚊叮，不痛不癢，
    如今隨便一紙，訴諸法院，隨口說說，豈能令人心生畏怖之
    理。(三)再者，告訴人徐惠珍夫婦前往伊服務公司政風室誣告
    伊恐嚇取財，並於電話中恐嚇伊應免職，而有電話錄音存證
    ，聲請人以牙還牙，豈能謂之恐嚇。(四)又自臺灣高等法院高
    雄分院94年度上易字第264 號被告甲○○上訴被駁回案件，
    於94 年7月5 日確定後，聲請迄今未至告訴人徐惠珍服務公
    司及居家。再者，告訴人徐惠珍所指控之言，全係2 年前他
    案發生時，其於庭上之控訴，與本次案情根本無關。至於告
    訴人徐惠珍口口聲稱不敢上班，實應提出證明聲請人於何時
    前往其服務公司，致其不敢上班。況且，告訴人徐惠珍為躲
    避債主追討，而自行請徦以避債，實與聲請人無關。(五)告訴
    人徐惠珍於法院上指訴伊有發簡訊給她，而簡訊內容有恐嚇
    之意思等語，係屬誇大其詞，毫無客觀標準之說詞。再者，
    告訴人徐惠珍欠聲請人伊千萬元而分文未還，且不理不睬，
    怎麼可能幾則簡訊「萬一、早晚、被債主打、殺、砍」等好
    言警告，立即致其心生畏怖之理。況且，告訴人徐惠珍上開
    之行止係為使聲請人受刑事處分後，即可用以避債甚明，再
    迄今已拖欠債務10年餘。(六)末查，告訴人徐惠珍於94年8 月
    27日，同意由其國泰經理邀集雙方，在其公司內召開債務協
    商會議，並在會議紀錄上簽名，且在場有其同事多人可證，
    是本件告訴人徐惠珍倘心生畏怖者，豈敢同意聲請人前來參
    與會議，是其事後提出聲請人恐嚇伊之告訴，顯係莫名其妙
    等語，是聲請人上開事由新證據而發簡訊內容不能作為被告
    甲○○恐嚇告訴人徐惠珍之依據，爰依刑事訴訟法第420 條
    第1 項第6 款提起再審之訴。
二、按有罪之判決確定後，有下列情形之一者，為受判決人之利
    益，得聲請再審：（一）原判決所憑之證物已證明其為偽造
    或變造者。（二）原判決所憑之證言、鑑定或通譯已證明其
    為虛偽者。（三）受有罪判決之人，已證明其係被誣告者。
    （四）原判決所憑之通常法院或特別法院之裁判已經確定裁
    判變更者。（五）參與原判決或前審判決或判決前所行調查
    之推事，或參與偵查或起訴之檢察官，因該案件犯職務上之
    罪已經證明者。（六）因發現確實之新證據，足認受有罪判
    決之人應受無罪、免訴、免刑或輕於原判決所認罪名之判決
    者。以上於刑事訴訟法第420條第1項定有明文。
三、經查，聲請人即受判決人甲○○前於95年5 月30日，因恐嚇
    案件，經本院刑事第一審高雄簡易庭於95年2 月23日，以95
    年度簡字第270 號判決甲○○連續以加害生命、身體、自由
    、名譽之事，恐嚇他人致生危害於安全，累犯，處有期徒刑
    4 月，如易科罰金，以300 元折算1 日等情，嗣經被告甲○
    ○提起上訴，再經本院第二審合議庭於95年5 月30日，以95
    年度簡上字第293 號判決其上訴駁回確定，有本院95年度簡
    上字第293 號判決書、95年度簡字第270 號判決書、臺灣高
    等法院被告前案紀錄表各1 件在卷可憑，堪信為真實。惟按
    ，刑事訴訟法第420 條所謂之「發現確實之新證據」，係指
    該項證據於事實審法院判決前已經存在，當時未能援用審酌
    ，至其後始行發見者而言，且必須可認為確實足以動搖原確
    定判決，而為受判決人有利之判決者為限（參照最高法院28
    年抗字第8 號、33年抗字第70號判例意旨）。又上開恐嚇案
    件，經本院依職權調閱本院95年度簡上字第293 號案卷（見
    本院95年度聲再字第22號卷【以下簡稱本院聲再卷】第95頁
    起至第157 頁止）、本院95年度簡字第270 號卷（見本院聲
    再卷第87頁起至第94頁止）、臺灣高雄地方法院檢察署94年
    偵字第26046 號卷（見本院聲再卷第27起至第86頁止），聲
    請人即受判決人於95年5 月17日原審法院審理時，已自承：
    伊有空就發簡訊給徐惠珍，目的係追討債務，因為徐惠珍不
    接伊電話，伊希望徐惠珍儘快還款，不然債權人金主向伊催
    債；又簡訊第一個內容說進不了大門，也不是有要殺她的意
    思，至於臺灣高雄地方法院檢察署檢察官以94年偵字第2604
    6 號案件聲請簡易判決處刑書內附表所附簡訊內容編號9 至
    20號是否伊所發簡訊現已記不清楚，惟伊有空就會發簡訊給
    徐惠珍，且對自己行動電話門戶用號資料亦無意見等語綦詳
    （見本院聲再卷第123 頁起至第126 頁止），核與被害人徐
    惠珍於94年12月12日偵訊時指訴：被告甲○○自94年2 月18
    日起至94年11月19日止，共計15通簡訊向伊恐嚇，伊並未積
    欠被告甲○○債務，僅有蔡斌成與被告甲○○有債務糾紛，
    而被告使用0000000000號、0000000000號二支電話傳簡訊給
    伊所使用0000000000號電話，並有手機接電腦列印出上開簡
    訊內容資料等語（見本院聲再卷第64頁起至第65頁止）情節
    相符，與聲請人於94年12月12日偵訊時供述：徐惠珍於警訊
    時曾說0000000000號電話係她使用，但伊撥打去均未有人接
    聽，因此，伊才發簡訊至上開0000000000號電話，俾便轉達
    要回伊向友人借的錢等語（見本院聲再卷第第65頁第2 行至
    第8 行止）情節吻合，並有000000000000號發出簡訊時間如
    下：2005、3 、14、下午08：55：58
        2005、2 、27、上午12：10：42
        2005、3 、6 、上午05：58：19
        2005、3 、20、下午01：17：45
        2005、8 、15、上午04：01：36
        2005、8 、22、下午11：34：48
        2005、8 、24、下午05：48：29
        2005、9 、6 、上午11：49：32
        2005、10、3 、下午01：15：51
        2005、10、14、下午09：12：29
        2005、11、19、下午06：23：04
        2005、10、20、下午08：44：07
   上開簡訊內容資料詳見檢附於本院聲再卷第第66頁起至第69
   頁止、第38頁起至第42頁止在卷可稽。是該再審理由於原判
   決確定前即已存在，且為聲請是該再審理由於原判決確定前
   即已存在，且為聲請人於判決前所明知，自難認符合刑事訴
   訟法第420 條第1 項第6 款之「發現確實之新證據」此要件
   。又聲請人雖另以告訴人徐惠珍於94年8 月27日，同意由其
   國泰經理邀集雙方，在其公司內召開債務協商會議，並在會
   議紀錄上簽名，且在場有其同事多人可證，與告訴人徐惠珍
   夫婦前往伊服務公司政風室誣告伊恐嚇取財，並於電話中恐
   嚇伊應免職，而有電話錄音存證，聲請人以牙還牙，豈能謂
   之恐嚇以佐其並無恐嚇為再審理由，然該94年8 月27日債務
   協商會議係基於上開2005、3 、14、下午08：55：58至
   200 5 、8 、24、下午05：48：29之發出簡訊前因，協商會
   議後之上開2005、9 、6 、上午11：49：32至2005、10
   、20、下午08：44：07之延續自已再發出簡訊為警查獲之上
   開判決之犯罪事實。因此，聲請人上開(一)至(六)事由自非於原
   審法院判決前已存在，且與刑事訴訟法第420 條第1 項第6
   款所定之發現確實之新證據之要件不相符合。
四、綜上，本件聲請人之聲請均無再審理由，應予駁回，爰依刑
    事訴訟法第434條第1項，裁定如主文。
中    華    民     國   95    年   6     月    30    日
                   刑事第三庭 法  官  施添寶
中    華    民    國    95    年    6     月    30    日
以上正本證明與原本無異。
如不服本裁定，應於收受送達後5 日內向本院提出抗告狀。
                              書記官  陳威志


司法院資訊處製作；財團法人民間司法改革基金會備份。
